【裁判字號】    95,易,184
【裁判日期】    950630
【裁判案由】    違反商標法
【裁判全文】
臺灣嘉義地方法院刑事判決               95年度易字第184號
公  訴  人  臺灣嘉義地方法院檢察署檢察官
被      告  甲○○
上列被告因違反商標法案件，經檢察官聲請簡易判決處刑（95年
度偵字第2761號），本院認不宜以簡易判決處刑（95年度嘉簡第
536號），改依通常程序審理，判決如下：
    主  文
甲○○明知為未得商標權人同意，於同一商品，使用近似於其註
冊商標之商標，有致相關消費者混淆誤認之虞之商品而意圖販賣
而陳列，處拘役貳拾日，如易科罰金，以參佰元折算壹日。緩刑
貳年。扣案之仿冒皮夾壹個沒收。
    事  實
一、甲○○明知美商高奇公司如附表所示之圖樣，係向我國經濟
    部中央標準局及改制後之經濟部智慧財產局申請註冊，就所
    指定之商品，經核准取得商標專用權之商標圖樣，現仍在商
    標專用期限內。於民國95年3月4日，明知其於95年2月26 日
    ，在臺北市士林夜市，向姓名年籍不詳綽號「小林」之成年
    男子，以新臺幣（下同）300元之價格，所購入供己使用之
    皮夾1個，係未得商標權人高奇公司同意，於同一商品，使
    用近似於其如附表所示註冊商標之商標，有致相關消費者混
    淆誤認之虞之商品，仍基於意圖販賣而陳列之犯意，自該日
    8時許起，在嘉義市○區○○街33號對面之永和市場內公開
    陳列販賣，欲以490元之價格出售，嗣於同日13時20分許，
    未及出售即在上址為警當場查獲，並扣得上開仿冒之皮夾1
    個。
二、案經高奇公司訴由嘉義市警察局第一分局報請臺灣嘉義地方
    法院檢察署檢察官偵查聲請簡易判決處刑。
    理  由
一、訊據被告甲○○固供承有於上揭時、地購入皮夾1個並擺攤
    販賣等情，惟矢口否認有何違反商標法之犯行，辯稱：伊不
    曉得扣案的皮夾是仿冒的云云。惟查：
  (一)按被告以外之人於審判外之言詞或書面陳述，除法律有規定
    者外，不得作為證據。當事人、代理人或辯護人於法院調查
    證據時，知有第159條第1項不得為證據之情形，而未於言詞
    辯論終結前聲明異議者，視為有前項之同意。刑事訴訟法第
    159條第1項、第159條之5第2項分別定有明文。本件被告就
    告訴人高奇公司之代理人丁頌茵於警詢時之陳述，未於言詞
    辯論終結前聲明異議，且經本院審酌其言詞陳述作成時之情
    況，認為適當，是其於警詢時之陳述，應有證據能力。
  (二)上開犯罪事實，業據告訴代理人丁頌茵於警詢時指訴屬實，
    復有鑑定報告書、產品估價表各1份、商標註冊證1紙、查獲
    現場照片2張及皮夾照片4張附卷可憑。參以扣案之皮夾1個
    外觀，有使用如附表所示之商標權人吳連添圖樣，業經本院
    當庭勘驗屬實，製有勘驗筆錄在卷足考，另有皮夾1個扣案
    可資佐證。而註冊第0000000號商標係由吳連添於91年7月24
    日提出商標註冊申請，經智慧財產局審查，依修正前商標法
    第41條規定發給核准審定書，審定公告日期為92年4月16日
    。高奇公司於92年7月15日以其有違修正前商標法第36條及
    第37條第7、14款之規定對之提出異議。嗣商標法於92年11
    月28日修正施行，依現行商標法第89條第1項規定，該系爭
    商標逕予註冊。高奇公司並依同法第90條規定釋明系爭商標
    亦有違現行商標法第23條第1項第12、13、14款規定。經該
    局審查，以其與高奇公司據以異議之註冊第0000000號商標
    構成近似，並有致相關消費者發生混淆誤認之虞，有違修正
    前商標法第36條及商標法第23條第1項第13款規定撤銷其註
    冊，並作成中台異字第G00000000號商標異議審定書。吳連
    添不服，提起行政救濟，迭經訴願及行政訴訟，台北高等行
    政法院於94年12月1日以93年度訴字第4083號判決駁回原告
    之訴，嗣經確定，該局乃依法於95年3月1日出版之商標公報
    （第33卷第5期）公告撤銷其註冊，有經濟部智慧財產局95
    年5月25日（95）智商0350字第09580215710號函1份附卷可
    考，足見被告意圖販賣而陳列扣案之皮夾1個時，如附表所
    示之吳連添商標業經濟部智慧財產局公告撤銷註冊，是扣案
    之皮夾使用之商標圖樣係未經註冊之商標甚明。揆諸如附表
    所示之吳連添商標圖樣係由外觀類似外文字母「G」之4個圖
    案排列組合而成，而告訴人如附表所示之商標圖樣，係由外
    觀類似外文字母「C」之圖案排列組合而成，兩者相較，其
    組成圖案之字母外觀極相彷彿，排列組合之設計方式亦有相
    似之處，圖樣外觀極為近似，復均指定使用於皮夾之同一商
    品，是兩商標所表彰商品之外觀，以具有普通知識經驗之消
    費者，於購買時施以普通所用之注意，異時異地隔離觀察之
    際，應有使人誤認其來源相同或有關聯有使人產生混淆誤認
    之虞，應屬構成近似，足認被告所意圖販賣而陳列之皮夾1
    個，係於同一商品，使用近似於告訴人如附表所示註冊商標
    之商標，有致相關消費者混淆誤認之虞之商品，被告對此尚
    難諉為不知。
  (三)綜上所述，被告前開所辯，顯係卸責之詞，不足採信。本件
    事證明確，被告犯行堪予認定。
二、按所謂「販賣」，並不以販入之後，復行賣出為必要，只須
    以營利為目的，購入或賣出，有一於此，其犯罪即已完成，
    均不得視為未遂（最高法院著有25年非字第123號判例及37
    年6月23日院解字第4077號解釋可資參照）。查被告於本院
    準備程序時供稱：伊買入時本來是要自己用，後來伊沒有工
    作看到報紙有在切貨包包，所以就去切貨擺攤販賣包包，並
    連同這個扣案的皮夾一起賣，結果第一天擺攤就被警察查獲
    了等語，是本件並無證據證明扣案之皮包1個，被告於購入
    之初係以營利為目的，故被告既尚未出售即為警查獲，核被
    告所為，係犯商標法第82條之意圖販賣而陳列仿冒商標商品
    罪。檢察官認被告係犯販賣仿冒商標商品罪，容有誤認。爰
    審酌被告意圖販賣而陳列仿冒商標商品販賣以牟利之犯罪動
    機，其行為損及商標權人之商譽及合法利益，且破壞我國致
    力保護智慧財產權之國際名聲，其意圖販賣而陳列之期間、
    數量，尚未出售獲利即遭查獲，及否認犯行之犯後態度等一
    切情狀，量處如主文所示之刑，並諭知易科罰金之折算標準
    。另查被告前未受有期徒刑以上刑之宣告，此有台灣高等法
    院被告全國前案紀錄表1份在卷可參，其因一時思慮欠週而
    罹刑章，經此次刑之宣告，應知警惕而無再犯之虞，本院認
    其所受宣告之刑，以暫不執行為適當，爰併諭知緩刑2年，
    以啟自新。扣案之皮夾1個，係被告違反商標法第82條之罪
    所意圖販賣而陳列之商品，爰依同法第83條規定沒收。
據上論斷，應依刑事訴訟法第452條、第299條第1項前段，商標
法第82條、第83條，刑法第11條前段、第41條第1項前段、第74
條第1款，罰金罰鍰提高標準條例第2條，判決如主文。
本案經檢察官李志明到庭執行職務
中    華    民    國    95    年    6     月    30    日
                    刑事第三庭  審判長法  官  沈福財
                                      法  官  陳仁智
                                      法  官  卓春慧
上列正本證明與原本無異。
如不服本判決，應於判決送達後10日內向本院提出上訴狀（應附
繕本）。告訴人或被害人如對於本判決不服者，應具備理由請求
檢察官上訴，其上訴期間之計算係以檢察官收受判決正本之日期
為準。
中    華    民    國    95    年    6     月    30    日
                                      書記官  江芳耀
附錄本案論罪科刑法條全文：
商標法第81條
未得商標權人或團體商標權人同意，有下列情形之一者，處3年
以下有期徒刑、拘役或科或併科新臺幣20萬元以下罰金：
一  於同一商品或服務，使用相同之註冊商標或團體商標者。
二  於類似之商品或服務，使用相同之註冊商標或團體商標，
    有致相關消費者混淆誤認之虞者。
三  於同一或類似之商品或服務，使用近似於其註冊商標或團
    體商標之商標，有致相關消費者混淆誤認之虞者。
商標法第82條：
明知為前條商品而販賣、意圖販賣而陳列、輸出或輸入者，處1
年以下有期徒刑、拘役或科或併科新臺幣5萬元以下罰金。


司法院資訊處製作；財團法人民間司法改革基金會備份。
